ko: 사무용품 > 용지 취급: 종이용 골무; 펀치; 접지기; 종이추림기; 문진; 책받침
en: Office Supplies > Paper Handling: Fingertip Grips; Hole Punches; Paper Folding Machines; Paper Joggers; Paperweights; Pencil Boards
hu: Irodai kellékek > Papírkezelés: Ujjhegyes fogantyúk; Lyukasztók; Papírhajtogató gépek; Papírrendezők; Papírnehezékek; Ceruzatáblák
tr: Büro Malzemeleri > Kağıt İşleri: Kaydırmaz Parmak Ucu Kaplamaları; Delgeçler; Kağıt Katlama Makineleri; Kağıt İstifleme Makineleri; Prespapyeler; Kurşun Kalem Tahtaları
nl: Kantoorartikelen > Papierverwerking: Vingerhoesjes; Perforators; Papiervouwmachines; Papierschudders; Presse-papiers; Schrijfonderlegger
nb: Kontormateriell > Papirhåndtering: Fingergrep; Hullmaskiner; Papirbrettemaskiner; Papirstablere; Brevvekter; Blyantbrett
fi: Toimistotarvikkeet > Paperin käsittely: Sormikumit; Rei'ittäjät; Paperin taittokoneet; Paperiliikuttimet; Paperipainot; Kirjoitusalustat
sv: Kontorsmaterial > Pappershantering: Fingertutor; Hålslagare; Pappersvikmaskiner; Falsmaskiner; Brevpressar; Skrivunderlägg
pl: Artykuły biurowe > Obróbka papieru: Naparstki biurowe; Dziurkacze; Falcerki; Utrząsarki do papieru; Przyciski do papieru; Podkładki do pisania i rysowania
el: Προμήθειες γραφείου > Διαχείριση χαρτιού: Λαβές δακτύλου; Διατρητήρες; Μηχανές διπλώματος χαρτιού; Αναδευτήρες χαρτιού; Βαρίδια χαρτιού; Πίνακες μολυβιών
zh-CN: 办公用品 > 纸张处理: 护指; 打孔机; 折纸机; 撞纸机; 镇纸; 书写垫板
vi: Văn phòng phẩm > Xử lý giấy: Bao bảo vệ ngón tay; Thiết bị dập lỗ; Máy gấp tài liệu; Máy vỗ giấy; Chặn giấy; Bảng kê giấy
ru: Товары для офиса и канцтовары > Работа с бумагой: Напальчники для работы с бумагой; Дыроколы; Фальцевальные машины; Сталкиватели бумаги; Пресс-папье; Подложки для письма
pt-PT: Materiais de escritório > Processamento de papel: Dedeiras de aderência; Furadores; Dobradora de papel; Agitadora de papel; Pisa-papéis; Prancha para escrita
fr: Fournitures de bureau > Traitement du papier: Doigtiers caoutchouc; Perforateurs; Plieuses à papier; Taqueuses; Presse-papiers; Sous-main
it: Forniture per ufficio > Soluzioni per la carta: Fingertip grip; Perforatrici; Piegatrici da ufficio; Pareggiatrici; Fermacarte; Plastica protettiva per scrivere
da: Kontorforsyning > Papirhåndtering: Bladvendere; Hullemaskiner; Papirfoldemaskiner; Papirstablere; Brevvægte; Tegneunderlag
sl-SI: Pisarniški material > Obdelava papirja: Držala za prste; Luknjači; Aparati za zgibanje papirja; Zgibalniki papirja; Obtežilniki za papir; Podloge za pisanje
es: Material de oficina > Manipulación del papel: Protectores para dedos; Perforadoras de papel; Plegadoras de papel; Emparejadoras de papel; Pisapapeles; Protectores de escritorio
de: Bürobedarf > Papierbearbeitung: Blattwender; Locher; Papierfalzmaschinen; Papierrüttler; Briefbeschwerer; Schreibunterlagen
zh-TW: 辦公室用品 > 紙張處理設備: 指尖套; 打孔機; 摺紙機; 整紙機; 紙鎮; 墊板
lt-LT: Biuro reikmenys > Popieriaus tvarkymas: Antpirščiai darbui su popieriumi; Skylamušiai; Popieriaus lankstymo mašinos; Popieriaus kratytuvai; Prespapjė; Lentelės rašymui
cs: Kancelářské potřeby > Práce s papírem: Protiskluzové návleky na prsty; Děrovačky na papír; Skládací přístroje; Rovnače papírů; Váhy na papír; Psací podložky
hr-HR: Uredski materijal > Rukovanje papirom: Navlake za vrhove prstiju; Bušilica za papir; Strojevi za savijanje papira; Stroj za rastresanje papira; Utezi za papir; Podloge za pisanje
pt-BR: Materiais de escritório > Manuseio de papel: Dedais para papel; Perfuradores; Máquinas de dobrar papel; Organizadores de papéis; Pesos de papel; Shitajiki
ja: オフィス用品 > 書類整理: 指キャップ; 穴あけ器; 紙折り機; 紙揃え機; ペーパーウェイト・文鎮; 下敷き
bg-BG: Офис консумативи > Обработване на хартия: Напръстници за хартия; Перфоратори; Машини за сгъване на хартия; Машина за разстилане на хартия; Преспапиета (тежести за хартия); Подложки за писане и рисуване
th: อุปกรณ์สำนักงาน > การจัดการกระดาษ: ปลอกนิ้วมือ; ที่เจาะรู; เครื่องพับกระดาษ; เครื่องจ๊อกกระดาษ; ที่ทับกระดาษ; แผ่นรองเขียน
ro-RO: Consumabile de birou > Manipularea hârtiei: Protecții pentru degete; Perforatoare; Mașini de pliat hârtie; Mașini de stivuit hârtie; Prespapieruri; Plăci pentru hârtie
sk-SK: Kancelárske potreby > Manipulácia s papierom: Násadky na končeky prstov; Dierovače; Stroje na skladanie papiera; Striasačky papiera; Ťažítka; Tabuľka s ceruzkou